臺灣桃園地方法院刑事判決
111年度訴緝字第40號
公  訴  人  臺灣桃園地方檢察署檢察官 
被      告  王美斐




上列被告因偽造有價證券等案件，經檢察官提起公訴（109 年度
偵字第3160號、第14960 號、第16004 號），被告於準備程序中
就被訴事實為有罪之陳述，經受命法官告知簡式審判程序之旨，
並聽取當事人之意見後，本院合議庭裁定由受命法官獨任進行簡
式審判程序，判決如下：
    主  文
王美斐犯行使偽造信用卡罪，處有期徒刑捌月；又犯行使偽造信
用卡罪，處有期徒刑拾月；又犯行使偽造信用卡罪，處有期徒刑
柒月。應執行有期徒刑壹年壹月。
未扣案犯罪所得新臺幣伍仟元沒收，於全部或一部不能沒收或不
宜執行沒收時，追徵其價額。
未扣案如附表一編號七至十三及編號三十二至五十五之偽造信用
卡均沒收。
    事  實
王美斐就附表一編號7至13、32至55部分，意圖為自己不法之所
有，共同基於行使偽造信用卡及詐欺取財之犯意，盧正威（涉案
部分，另經本院先行審結）則基於意圖供行使之用而偽造信用卡
、共同行使偽造信用卡及意圖為自己不法所有而詐欺取財之犯意
，由盧正威先於108 年6月至同年9 月26日間某日，在我國境內
之不詳地點，盧正威利用附表二編號1之筆記型電腦連接網際網
路，至DUMPS 網站，透過其所有之比特幣帳戶付款，以每筆約美
金40至50元不等之金額購買如附表一信用卡卡號欄所示之信用卡
卡號之內外碼資料，並將上開購得之信用卡內外碼資料，再利用
附表二編號6至9之手機搭配附表二編號2至3之工具燒錄至他人廢
棄之信用卡卡片上，以此方式偽造如附表一信用卡卡號欄所示歷
次犯行所用之信用卡，且為測試上開偽造之信用卡可否使用，便
以0000000000號此門號，利用手機與偽造之信用卡綁定iparking
之停車繳費手機軟體，再進行交易測試（但未實際扣款），經確
認偽造之信用卡可正常使用後，盧正威便將附表一編號7 至13、
32至55所示之偽造信用卡交予王美斐，推由王美斐出面行使偽造
之信用卡，事成後兩人再為分贓，謀議既定後，由王美斐持偽造
之信用卡分別於108年9月27日（附表一編號7 至13）、108年10
月1日（附表一編號32至49）、108年10月2日（附表一編號50至5
5）之時間，至附表一編號7 至13、32至55所示地點之便利商店
接續行使之，以此方式致各該便利商店之員工陷於錯誤，誤認王
美斐即為附表一編號7 至13、32至55所示之信用卡之持卡人，同
意讓其以免簽名之方式刷卡消費，足生損害於附表所示之真正持
卡人、消費商店及各該銀行撥付消費款項之正確性，王美斐則因
上開盜刷行為分得不法所得新臺幣（下同）五千元。嗣經各該真
正持卡人向信用卡發卡銀行反應並報警處理，警方乃調閱監視錄
影畫面後，循線於109 年1 月14日下午1 時許，至盧正威位在桃
園市○○區○○路0 段000 號11樓之2之租屋處查獲，並扣得如附表
二所示之物，因而查知上情。
    理  由
一、程序事項
　　被告王美斐所犯係死刑、無期徒刑或最輕本刑為3年以上有
    期徒刑以外之罪，亦非高等法院管轄之第一審案件，其於準
    備程序進行中，先就被訴事實為有罪之陳述，經本院告知簡
    式審判程序之旨，並聽取檢察官及被告之意見後，裁定以簡
    式審判程序進行審理，是依刑事訴訟法第273 條之2 規定，
    本件之證據調查，不受同法第159 條第1 項、第161 條之2
    、第161 條之3 、第163 條之1 及第164 條至第170 條規定
    之限制，合先敘明。
二、認定事實之依據及證據
　　被告就上開犯罪事實於本院準備、審理時坦承不諱（見本院
    訴緝字卷第47頁、第58頁），且有共同被告即證人盧正威之
    警詢、偵查時之供述及證人即告訴代理人蕭森元於警詢之證
    述於卷可佐（見109年度偵字第16004號卷第111頁至第113頁
    ），另有如附表一影像欄、相關證據欄所示之證據、附表二
    所示之扣案物及臺北市政府警察局刑事警察大隊手機勘驗偵
    查報告可為佐證（見109年度偵字第3160號卷第251頁至第25
    5頁），足證被告前開任意性自白與事實相符，應堪採信。
    是本件事證已明，被告犯行堪以認定，應依法論科。
三、論罪科刑
  ㈠被告行為後，刑法第201 條之1 第2 項已於108 年12月25日
    修正公布，並自同年12月27日生效施行，修正前刑法第201 
    條之1 第2 項係規定「行使前項偽造、變造之信用卡、金融
    卡、儲值卡或其他相類作為簽帳、提款、轉帳或支付工具之
    電磁紀錄物，或意圖供行使之用，而收受或交付於人者，處
    五年以下有期徒刑，得併科三萬元以下罰金」，修正後之刑
    法第201 條之1 第2 項規定「行使前項偽造、變造之信用卡
    、金融卡、儲值卡或其他相類作為簽帳、提款、轉帳或支付
    工具之電磁紀錄物，或意圖供行使之用，而收受或交付於人
    者，處五年以下有期徒刑，得併科九萬元以下罰金」，前開
    修正僅將罰金單位由銀元換算為新臺幣之文字變更，不生有
    利或不利於行為人之情形，自非法律變更，亦不生新舊法比
    較之問題，應逕行適用裁判時法，合先敘明。
  ㈡核被告分於108年9月27日、108年10月1日、108年10月2日所
    為，均係犯刑法第201 條之1 第2 項行使偽造信用卡罪、同
    法第339 條第1 項詐欺取財罪。
  ㈢附表一編號7 至13及編號32至55部分，依被告王美斐所述，
    其與盧正威有犯罪分工、分贓之事前謀議，且依附表一之證
    據影像所示，盧正威於王美斐為盜刷犯行時確有到場，而王
    美斐並無偽造信用卡之能力，所持用盜刷之信用卡均由盧正
    威提供，衡諸常情，盧正威自無可能在毫無利益之情況下，
    提供偽造信用卡予他人，可認王美斐就指述盧正威與其有事
    前分工之說法非虛。是被告王美斐就附表一編號7 至13、32
    至55與盧正威，有犯意聯絡與行為分攤之情，為共同正犯。
  ㈣被告就附表一編號7 至13、32至55所為，以一行為同時觸犯
    刑法第201 條之1 第2 項行使偽造信用卡罪及刑法第339 條
    第1 項詐欺取財罪，為想像競合犯，應依刑法第55條前段規
    定，從一重之行使偽造信用卡罪處斷。
  ㈤被告歷次刷卡時間分散於108年9月27日、108年10月1日、108
    年10月2日，應可認被告於同日所為歷次之盜刷行為，係基
    於一個行使偽造信用卡犯意，於密切接近之時、地，以數個
    舉動密接為多數信用卡之偽造，其時間緊密、地點相同，依
    一般社會觀念，在刑法評價上，應視為數次之接續實施，均
    為包括一罪之接續犯。
  ㈥被告歷次盜刷行為實可區為，分於108年9月27日、108年10月
    1日、108年10月2日所為，前後時間上有明顯間隔，自難以
    一行為加以評價，應認其於不同日期所為之盜刷之行為，犯
    意各別，行為互殊，應予分論併罰。　
　㈦被告前因施用毒品案件，經臺灣新北地方法院分別以106年度
    簡字第1906號判決判處有期徒刑3月、106年度審訴字第276
    號判決判處有期徒刑4月及6月、106年度審訴字第863號判決
    判處有期徒刑7月，上開各案件嗣經臺灣新北地方法院裁定
    應執行有期徒刑1年4月確定，經接續執行，於107年11月6日
    縮短刑期假釋出監付保護管束，於108年1月25日保護管束期
    滿，假釋未經撤銷，未執行之有期徒刑以已執行論，而有臺
    灣高等法院被告前案紀錄表附卷可查，但參照最高法院刑事
    大法庭110年度台上大字第5660號裁定意旨，檢察官就被告
    構成累犯之事實及應加重其刑事項，尚難認已具體指出證明
    之方法，本院爰不依累犯規定加重其刑，而被告之前科紀錄
    將列入刑法第57條第5款「犯罪行為人之品行」之量刑審酌
    事由。　
  ㈧爰審酌被告不思以正途獲取利益，竟以行使偽造信用卡之方
    式詐取財物，致生損害於發卡銀行、特約商店及信用卡持卡
    人，對於金融秩序產生一定侵害，所為要無可取，又參酌被
    告之前案紀錄，併參被告自始均坦認犯行及未與銀行達成和
    解之犯後態度，又考量被告於本案扮演之角色、分工地位、
    犯罪所得、犯罪動機、目的及被告之智識程度、家庭經濟生
    活狀況等一切情狀，分量處如主文所示之刑，並定執行之刑
    。
四、沒收
  ㈠犯罪所得
  1.按共同正犯犯罪所得之沒收或追徵，應就各人所分得之數為
    之；又所謂各人「所分得」之數，係指各人「對犯罪所得有
    事實上之處分權限」而言，其各成員有無犯罪所得、所得數
    額，係關於沒收、追繳或追徵標的犯罪所得範圍之認定，雖
    非屬犯罪事實有無之認定，不適用「嚴格證明法則」，無須
    證明至毫無合理懷疑之確信程度，事實審法院仍應視具體個
    案之實際情形，於各共同正犯有無犯罪所得，或犯罪所得多
    寡，綜合卷證資料及調查結果，依自由證明程序釋明其合理
    之依據而為認定，倘若共同正犯各成員內部間，對於不法利
    得分配明確時，應依各人實際分配所得宣告沒收（最高法院
    106 年度台上字第539 號判決要旨可資參照）。
  2.查盧正威與王美斐共同盜刷部分，雖先前盧正威於本院審理
    時自陳，共同盜刷部分，犯罪所得為兩人均分等語（見本院
    訴字卷二第232頁），然王美斐稱，行為後盧正威只有給我
    五千元等語（見本院訴緝字第47頁），兩者顯不一致，然王
    美斐實際得分之款項為何，卷內僅有二人各自供述而無其他
    客觀事證可佐，本於有疑惟利被告原則，是王美斐之犯罪所
    得當以其所述為準。是被告王美斐於本案歷次盜刷之所得應
    為5,000元。
  ㈡犯罪工具
  ⒈偽造、變造之有價證券、郵票、印花稅票、信用卡、金融卡
    、儲值卡或其他相類作為提款、簽帳、轉帳或支付工具之電
    磁紀錄物及前條之器械原料及電磁紀錄，不問屬於犯人與否
    ，沒收之，刑法第205條定有明文。查本案附表一編號7 至1
    3及編號32至55所示之王美斐用以盜刷之信用卡，其盜刷後
    便交還盧正威之情，雖經王美斐於本院準備程序陳述於卷（
    見本院訴緝字卷第48頁），然仍應依刑法第205條之規定，
    宣告沒收。
　⒉另附表二之所示之扣案物，皆為盧正威所有而於本案用偽造
    之信用卡及用以偽造信用卡之器械、原料，此經被告盧正威
    於警詢、審理時自陳於卷（見109年度偵字第3160號卷第7頁
    、訴字卷二第230頁），此部分為盧正威偽造信用卡或自己
    盜刷部分之犯罪工具，王美斐既未參與上開部分之犯行，此
    等扣案物當與王美斐無涉，無再依刑法第205條宣告沒收之
    餘地。
據上論斷，應依刑事訴訟法第273條之1第1項、第299條第1項前
段，判決如主文。
本案經檢察官賴謝銓提起公訴，檢察官古御詩、朱秀晴到庭執行
職務。
中　　華　　民　　國　　111 　年　　7 　　月　　5 　　日
                  刑事第三庭  法　官　林莆晉
以上正本證明與原本無異。
如不服本判決應於收受判決後20日內向本院提出上訴書狀，並應
敘述具體理由。其未敘述上訴理由者，應於上訴期間屆滿後20日
內向本院補提理由書（均須按他造當事人之人數附繕本)「切勿
逕送上級法院」。 
　　　　　　　　　　　　　　　書記官　王震惟
中　　華　　民　　國　　111 　年　　7 　　月　　6 　　日
附錄本案論罪科刑法條
中華民國刑法第201條之1
意圖供行使之用，而偽造、變造信用卡、金融卡、儲值卡或其他
相類作為簽帳、提款、轉帳或支付工具之電磁紀錄物者，處1年
以上7年以下有期徒刑，得併科9萬元以下罰金。
行使前項偽造、變造之信用卡、金融卡、儲值卡或其他相類作為
簽帳、提款、轉帳或支付工具之電磁紀錄物，或意圖供行使之用
，而收受或交付於人者，處5年以下有期徒刑，得併科9萬元以下
罰金。
中華民國刑法第339條
（普通詐欺罪）
意圖為自己或第三人不法之所有，以詐術使人將本人或第三人之
物交付者，處5年以下有期徒刑、拘役或科或併科50萬元以下罰
金。
以前項方法得財產上不法之利益或使第三人得之者，亦同。
前二項之未遂犯罰之。
附表一
編號 時間 地址（超商名稱） 發卡銀行 持卡人 信用卡卡號 影像（編號及對應之頁數） 盜刷偽卡之人 相關證據      金額（新臺幣）    1 0000000-00:23 臺北市○○區○○路 0 段 00 號 B1( OK- 臺北仁愛) 中國信託 黃彩玲 0000000000000000 01-03 （109 年度偵字第3160號卷第35頁至第36頁） 盧正威 ①中國信託商業銀行冒用明細（109 年度偵字第16004 號卷第117 頁）      1,000 元    2 0000000-00:23 臺北市○○區○○路 0 段 00 號 B1（OK-臺北仁愛） 中國信託 黃彩玲 0000000000000000 01 -03（109 年度偵字第3160號卷第35頁至第36頁） 盧正威       1,000 元    3 0000000-00:24 臺北市○○區○○路 0 段 00 號 B1（OK-臺北仁愛） 中國信託 黃彩玲 0000000000000000 01 -03（109 年度偵字第3160號卷第35頁至第36頁） 盧正威       1,000 元    4 0000000-00:24 臺北市○○區○○○路00號1 樓（OK-松山光復） 中國信託 陳又寧 0000000000000000 04 -06（109 年度偵字第3160號卷第36頁至第37頁） 盧正威 ①中國信託商業銀行冒用明細（109 年度偵字第16004 號卷第119 頁）      1,000 元    5 0000000-00:25 臺北市○○區○○○路00號1 樓（OK- 松山光復） 中國信託 陳又寧 0000000000000000 04 -06（109 年度偵字第3160號卷第36頁至第37頁） 盧正威       1,000 元    6 0000000-00:26 臺北市○○區○○○路00號1 樓（OK- 松山光復） 中國信託 陳又寧 0000000000000000 04 -06（109 年度偵字第3160號卷第36頁至第37頁） 盧正威       1,000 元    7 0000000-00:08 桃園市○○區○○路 0 段 000 號 1樓（OK- 龜山忠義） 第一銀行 林雅雲 0000000000000000 無 王美斐 ①第一商業銀行盜刷明細【含iParking之停車繳費資料】（108 年度他字第9042號卷第225 頁至第227 頁） ②第一商業銀行爭議款聲明書（108 年度他字第9042號卷第237頁） ③臺北市政府警察局刑事警察大隊執行盧正威等人涉嫌詐欺等案手機勘驗偵查報告（109 年度偵字第3160號卷第251 頁至第266 頁）      1,000 元    8 0000000-00:24 桃園市○○區○○路 0000號（OK- 龜山文明） 第一銀行 林雅雲 0000000000000000 07 -11（109 年度偵字第3160號卷第38頁至第40頁） 王美斐       1,000 元    9 0000000-00:25 桃園市○○區○○路 0000號（OK-龜山文明） 第一銀行 林雅雲 0000000000000000 07 -11（109 年度偵字第3160號卷第38頁至第40頁） 王美斐       1,000 元    10 0000000-00:26 桃園市○○區○○路 00 ○ 0 號（OK-龜山文明） 中國信託 呂碧芬 0000000000000000 07 -11（109 年度偵字第3160號卷第38頁至第40頁） 王美斐 ①中國信託商業銀行冒用明細（109 年度偵字第16004 號卷第121頁）      1,000 元    11 0000000-00:59 桃園市○○區○○路 0000號（OK-龜山文明） 國泰世華 許阿端 0000000000000000 07 -11（109 年度偵字第3160號卷第38頁至第40頁） 王美斐 ①國泰世華銀行盜刷明細【含iParking之停車繳費資料】（108 年度他字第9042號卷第274 頁、第253 頁） ②國泰世華銀行持卡人爭議交易聲明書（108 年度他字第9042號卷第281頁） ③臺北市政府警察局刑事警察大隊執行盧正威等人涉嫌詐欺等案手機勘驗偵查報告（109 年度偵字第3160號卷第251 頁至第266 頁）      1,000 元    12 0000000-00:00 桃園市○○區○○路 0000號（OK-龜山文明） 國泰世華 許阿端 0000000000000000 07 -11（109 年度偵字第3160號卷第38頁至第40頁） 王美斐       1,000 元    13 0000000-00:01 桃園市○○區○○路 0000號（OK-龜山文明） 國泰世華 許阿端 0000000000000000 07 -11（109 年度偵字第3160號卷第38頁至第40頁） 王美斐       1,000 元    14 0000000-00:02 桃園市○○區○○路 0000號（OK-龜山文明） 聯邦銀行 徐述真 0000000000000000 12 -16（109 年度偵字第3160號卷第40頁至第42頁） 盧正威 ①聯邦商業銀行信用卡盜刷明細【含iParking之停車繳費資料】（108 年度他字第9042卷第373頁） ②臺北市政府警察局刑事警察大隊執行盧正威等人涉嫌詐欺等案手機勘驗偵查報告（109 年度偵字第3160號卷第251 頁至第266 頁）      1,000 元    15 0000000-00:04 桃園市○○區○○路 0000號（OK-龜山文明） 聯邦銀行 徐述真 0000000000000000 12 -16（109 年度偵字第31 60號卷第40頁至第42頁） 盧正威       1,000 元    16 0000000-00:06 桃園市○○區○○路 0000號（OK-龜山文明） 聯邦銀行 徐述真 0000000000000000 12 -16（109 年度偵字第31 60號卷第40頁至第42頁） 盧正威       1,000 元    17 0000000-00:05 桃園市○鎮區○○○路 000 號 1 樓（OK-平鎮貿西） 第一銀行 林雅雲 0000000000000000 17 -19（109 年度偵字第3160號卷第43頁至第44頁） 盧正威 ①第一商業銀行盜刷明細【含iParking之停車繳費資料】（108 年度他字第9042號卷第225 頁至第227 頁） ②第一商業銀行爭議款聲明書（108 年度他字第9042號卷第237頁） ③臺北市政府警察局刑事警察大隊執行盧正威等人涉嫌詐欺等案手機勘驗偵查報告（109 年度偵字第3160號卷第251 頁至第266 頁）      1,000 元    18 0000000-00:06 桃園市○鎮區○○○路 000 號 1 樓（OK-平鎮貿西） 第一銀行 林雅雲 0000000000000000 17 -19（109 年度偵字第3160號卷第43頁至第44頁） 盧正威       1,000 元    19 0000000-00:07 桃園市○鎮區○○○路 000 號 1 樓（OK-平鎮貿西） 第一銀行 林雅雲 0000000000000000 17 -19（109 年度偵字第3160號卷第43頁至第44頁） 盧正威       1,000 元    20 0000000-00:13 桃園市○鎮區○○○路 000 號 1 樓（OK-平鎮貿西） 國泰世華 許阿端 0000000000000000 17 -19（109 年度偵字第3160號卷第43頁至第44頁） 盧正威 ①國泰世華銀行盜刷明細【含iParking之停車繳費資料】（108 年度他字第9042號卷第247 頁、第253 頁） ②國泰世華銀行持卡人爭議交易聲明書（108 年度他字第9042號卷第281頁） ③臺北市政府警察局刑事警察大隊執行盧正威等人涉嫌詐欺等案手機勘驗偵查報告（109 年度偵字第3160號卷第251 頁至第266 頁）      1,000 元    21 0000000-00:13 桃園市○鎮區○○○路 000 號 1 樓（OK-平鎮貿西） 國泰世華 許阿端 0000000000000000 17 -19（109 年度偵字第3160號卷第43頁至第44頁） 盧正威       1,000 元    22 0000000-00:14 桃園市○鎮區○○○路 000 號 1 樓（OK-平鎮貿西） 國泰世華 許阿端 0000000000000000 17 -19（109 年度偵字第3160號卷第43頁至第44頁） 盧正威       1,000 元    23 0000000-00:58 桃園市○鎮區○○○路 000 號 1 樓（OK-平鎮貿西） 第一銀行 張繼貞 0000000000000000 17 -19（109 年度偵字第3160號卷第43頁至第44頁） 盧正威 ①第一商業銀行盜刷明細【含iParking之停車繳費資料】（108 年度他字第9042號卷第225 頁） ②第一商業銀行爭議款聲明書（108 年度他字第9042號卷第233 頁） ③臺北市政府警察局刑事警察大隊執行盧正威等人涉嫌詐欺等案手機勘驗偵查報告（109 年度偵字第3160號卷第251 頁至第266 頁）      1,000 元    24 0000000-00:59 桃園市○鎮區○○○路 000 號 1 樓（OK-平鎮貿西） 第一銀行 張繼貞 0000000000000000 17 -19（109 年度偵字第3160號卷第43頁至第44頁） 盧正威       1,000 元    25 0000000-00:59 桃園市○鎮區○○○路 000 號 1 樓（OK-平鎮貿西） 第一銀行 張繼貞 0000000000000000 17 -19（109 年度偵字第3160號卷第43頁至第44頁） 盧正威       1,000 元    26 0000000-00:03 桃園市○鎮區○○○路 000 號 1 樓（OK-平鎮貿西） 國泰世華 李瑋 0000000000000000 17 -19（109 年度偵字第3160號卷第43頁至第44頁） 盧正威 ①國泰世華銀行盜刷明細（108 年度他字第9042號卷第253 頁） ②國泰世華銀行持卡人爭議交易聲明書（108 年度他字第9042號卷第277頁） ③臺北市政府警察局刑事警察大隊執行盧正威等人涉嫌詐欺等案手機勘驗偵查報告（109 年度偵字第3160號卷第251 頁至第266 頁）      1,000 元    27 0000000-00:03 桃園市○鎮區○○○路 000 號 1 樓（OK-平鎮貿西） 國泰世華 李瑋 0000000000000000 17 -19（109 年度偵字第3160號卷第43頁至第44頁） 盧正威       1,000 元    28 0000000-00:04 桃園市○鎮區○○○路 000 號 1 樓（OK-平鎮貿西） 國泰世華 李瑋 0000000000000000 17 -19（109 年度偵字第3160號卷第43頁至第44頁） 盧正威       1,000 元    29 0000000-00:37 新北市○○區○○○路 000 號 1 樓（OK-蘆洲溪墘） 第一銀行 張繼貞 0000000000000000 無 盧正威 ①第一商業銀行盜刷明細【含iParking之停車繳費資料】（108 年度他字第9042號卷第225 頁） ②第一商業銀行爭議款聲明書（108 年度他字第9042號卷第233 頁、第235頁） ③臺北市政府警察局刑事警察大隊執行盧正威等人涉嫌詐欺等案手機勘驗偵查報告（109 年度偵字第3160號卷第251 頁至第266 頁）      1,000 元    30 0000000-00:38 新北市○○區○○○路 000 號 1 樓（OK-蘆洲溪墘） 第一銀行 張繼貞 0000000000000000 無 盧正威       1,000 元    31 0000000-00:39 新北市○○區○○○路 000 號 1 樓（OK-蘆洲溪墘） 第一銀行 張繼貞 0000000000000000 無 盧正威       1,000 元    32 0000000-00:14 新北市○○區○○街 000 號 1 樓（OK-蘆洲中原） 國泰世華 廖雍倫 0000000000000000 20 -22（109 年度偵字第3160號卷第44頁至第45頁） 王美斐 ①國泰世華銀行盜刷明細【含iParking之停車繳費資料】（108 年度他字第9042號卷第247 頁、第253 頁） ②國泰世華銀行持卡人爭議交易聲明書（108 年度他字第9042號卷第279頁）      1,000 元    33 0000000-00:15 新北市○○區○○街 000 號 1 樓（OK-蘆洲中原） 國泰世華 廖雍倫 0000000000000000 20 -22（109 年度偵字第3160號卷第44頁至第45頁） 王美斐       1,000 元    34 0000000-00:16 新北市○○區○○街 000 號 1 樓（OK-蘆洲中原） 國泰世華 廖雍倫 0000000000000000 20 -22（109 年度偵字第3160號卷第44頁至第45頁） 王美斐       1,000 元    35 0000000-00:45 新北市○○區○○街 000 號 1 樓（OK-蘆洲中原） 國泰世華 羅若瑜 0000000000000000 20 -22（109 年度偵字第3160號卷第44頁至第45頁） 王美斐 ①國泰世華銀行信用卡交易明細（109年度偵字第16004號卷第499頁） ②國泰世華銀行持卡人爭議交易聲明書（109 年度偵字第16004 號卷第501頁）      1,000 元    36 0000000-00:46 新北市○○區○○街 000 號 1 樓（OK-蘆洲中原） 國泰世華 羅若瑜 0000000000000000 20-22 （109 年度偵字第3160號卷第44頁至第45頁） 王美斐       1,000 元    37 0000000-00:46 新北市○○區○○街 000 號 1 樓（OK-蘆洲中原） 國泰世華 羅若瑜 0000000000000000 20-22 （109 年度偵字第3160號卷第44頁至第45頁） 王美斐       1,000 元    38 0000000-00:48 新北市○○區○○街 000 號 1 樓（OK-蘆洲中原） 聯邦銀行 陳昱潔 0000000000000000 20-22 （109 年度偵字第3160號卷第44頁至第45頁） 王美斐 ①聯邦商業銀行信用卡盜刷明細【含iParking之停車繳費資料】（108 年度他字第9042卷第379頁） ②聯邦商業銀行爭議交易聲明書（108年度他字第9042號第385頁）      1,000 元    39 0000000-00:48 新北市○○區○○街 000 號 1 樓（OK-蘆洲中原） 聯邦銀行 陳昱潔 0000000000000000 20-22 （109 年度偵字第3160號卷第44頁至第45頁） 王美斐       1,000 元    40 0000000-00:49 新北市○○區○○街 000 號 1 樓（OK- 蘆洲中原） 聯邦銀行 陳昱潔 0000000000000000 20-22 （109 年度偵字第3160號卷第44頁至第45頁） 王美斐       1,000 元    41 0000000-00:55 新北市○○區○○○路 000 號 1 樓（OK-蘆洲溪墘） 元大銀行 吳家維 0000000000000000 23-25 （109 年度偵字第3160號卷第46頁至第47頁） 王美斐 ①元大商業銀行信用卡爭議交易聲名書（108 年度他字第9042號卷第449 頁） ②元大商業銀行持卡人交易明細表（108 年度他字第9042號卷第451頁）      1,000 元    42 0000000-00:57 新北市○○區○○○路 000 號 1 樓（OK-蘆洲溪墘） 元大銀行 吳家維 0000000000000000 23-25 （109 年度偵字第3160號卷第46頁至第47頁） 王美斐       1,000 元    43 0000000-00:58 新北市○○區○○○路 000 號 1 樓（OK-蘆洲溪墘） 元大銀行 吳家維 0000000000000000 23-25 （109 年度偵字第3160號卷第46頁至第47頁） 王美斐       1,000 元    44 0000000-00:15 新北市○○區○○○路 000 號 1 樓（OK-蘆洲溪墘） 聯邦銀行 吳俊億 0000000000000000 23-25 （109 年度偵字第3160號卷第46頁至第47頁） 王美斐 ①聯邦商業銀行信用卡盜刷明細【含iParking之停車繳費資料】（108 年度他字第9042卷第387頁至第388頁） ②聯邦商業銀行爭議交易聲明書（108年度他字第9042號第391 頁至第393頁）      1,000 元    45 0000000-00:16 新北市○○區○○○路 000 號 1 樓（OK-蘆洲溪墘） 聯邦銀行 吳俊億 0000000000000000 23-25 （109 年度偵字第3160號卷第46頁至第47頁） 王美斐       1,000 元    46 0000000-00:17 新北市○○區○○○路 000 號 1 樓（OK-蘆洲溪墘） 聯邦銀行 吳俊億 0000000000000000 23-25 （109 年度偵字第3160號卷第46頁至第47頁） 王美斐       1,000 元    47 0000000-00:01 新北市○○區○○○路 000 號 1 樓（OK-蘆洲溪墘） 聯邦銀行 徐述真 0000000000000000 23-25 （109 年度偵字第3160號卷第46頁至第47頁） 王美斐 ①聯邦商業銀行信用卡盜刷明細【含iParking之停車繳費資料】（108 年度他字第9042卷第375頁） ②臺北市政府警察局刑事警察大隊執行盧正威等人涉嫌詐欺等案手機勘驗偵查報告（109 年度偵字第3160號卷第251 頁至第266 頁）      1,000 元    48 0000000-00:01 新北市○○區○○○路 000 號 1 樓（OK-蘆洲溪墘） 聯邦銀行 徐述真 0000000000000000 23-25 （109 年度偵字第3160號卷第46頁至第47頁） 王美斐       1,000 元    49 0000000-00:02 新北市○○區○○○路 000 號 1 樓（OK-蘆洲溪墘） 聯邦銀行 徐述真 0000000000000000 23-25 （109 年度偵字第3160號卷第46頁至第47頁） 王美斐       1,000 元    50 0000000-00:31 臺北市大同區酒泉街225 ，227 號（OK- 臺北酒泉） 中國信託 黃宗哲 0000000000000000 26-28 （109 年度偵字第3160號卷第47頁至第48頁） 王美斐 ①中國信託商業銀行冒用明細（109 年度偵字第16004 號卷第123頁）      1,000 元    51 0000000-00:32 臺北市大同區酒泉街225 ，227 號（OK- 臺北酒泉） 中國信託 黃宗哲 0000000000000000 26-28 （109 年度偵字第3160號卷第47頁至第48頁） 王美斐       1,000 元    52 0000000-00:33 臺北市大同區酒泉街225 ，227 號（OK-臺北酒泉） 中國信託 黃宗哲 0000000000000000 26-28 （109 年度偵字第3160號卷第47頁至第48頁） 王美斐       1,000 元    53 0000000-00:51 臺北市○○區○○街00巷0 號（OK-士林和豐） 中國信託 黃盈慈 0000000000000000 29-32 （109 年度偵字第3160號卷第49頁至第50頁） 王美斐 ①中國信託商業銀行冒用明細（109 年度偵字第16004 號卷第125頁）      1,000 元    54 0000000-00:51 臺北市○○區○○街00巷0 號（OK-士林和豐） 中國信託 黃盈慈 0000000000000000 29-32 （109 年度偵字第3160號卷第49頁至第50頁） 王美斐       1,000 元    55 0000000-00:51 臺北市○○區○○街00巷0 號（OK-士林和豐） 中國信託 黃盈慈 0000000000000000 29-32 （109 年度偵字第3160號卷第49頁至第50頁） 王美斐       1,000 元    56 0000000-00:20 新北市○○區○○路 0 段 000 號 1樓（OK- 中和烘爐） 上海銀行 徐筱晰 0000000000000000 33-40 （109 年度偵字第3160號卷第51頁至第54頁） 盧正威 ①上海商業儲蓄銀行信用卡授權交易明細（108 年度他字第9042號卷第345頁） ②上海商業儲蓄銀行信用卡持卡人聲明書（108 年度他字第9042號卷第347頁）      1,000 元    57 0000000-00:22 新北市○○區○○路 0 段 000 號 1樓（OK- 中和烘爐） 上海銀行 徐筱晰 0000000000000000 33-40 （109 年度偵字第3160號卷第51頁至第54頁） 盧正威       1,000 元    58 0000000-00:23 新北市○○區○○路 0 段 000 號 1樓（OK- 中和烘爐） 上海銀行 徐筱晰 0000000000000000 33-40 （109 年度偵字第3160號卷第51頁至第54頁） 盧正威       1,000 元    59 0000000-00:24 新北市○○區○○路 0 段 000 號 1樓（OK- 中和烘爐） 第一銀行 王美惠 0000000000000000 33-40 （109 年度偵字第3160號卷第51頁至第54頁） 盧正威 ①第一商業銀行盜刷明細【含iParking之停車繳費資料】（108 年度他字第9042號卷第225 頁） ②第一商業銀行爭議款聲明書（108 年度他字第9042號卷第231頁）      1,000 元    60 0000000-00:25 新北市○○區○○路 0 段 000 號 1樓（OK- 中和烘爐） 第一銀行 王美惠 0000000000000000 33-40 （109 年度偵字第3160號卷第51頁至第54頁） 盧正威       1,000 元    61 0000000-00:26 新北市○○區○○路 0 段 000 號 1樓（OK- 中和烘爐） 第一銀行 王美惠 0000000000000000 33-40 （109 年度偵字第3160號卷第51頁至第54頁） 盧正威       1,000 元    62 0000000-00:43 新北市○○區○○路 0 段 00 號（OK-汐止大同） 元大銀行 吳家菁 0000000000000000 41-43 （109 年度偵字第3160號卷第55頁至第56頁） 盧正威 ①元大商業銀行持卡人交易明細表（109 年度偵字第16004第263頁）      1,000 元    63 0000000-00:44 新北市○○區○○路 0 段 00 號（OK-汐止大同） 元大銀行 吳家菁 0000000000000000 41-43 （109 年度偵字第3160號卷第55頁至第56頁） 盧正威       1,000 元    64 0000000-00:45 新北市○○區○○路 0 段 00 號（OK-汐止大同） 元大銀行 吳家菁 0000000000000000 41-43 （109 年度偵字第3160號卷第55頁至第56頁） 盧正威       1,000 元    65 0000000-00:05 新北市○○區○○路 0 段 00 號（OK-汐止大同） 元大銀行 施宇婕 0000000000000000 41-43 （109 年度偵字第3160號卷第55頁至第56頁） 盧正威 ①元大商業銀行持卡人交易明細表（109 年度偵字第16004 第267頁）      1,000 元    66 0000000-00:06 新北市○○區○○路 0 段 00 號（OK-汐止大同） 元大銀行 施宇婕 0000000000000000 41-43 （109 年度偵字第3160號卷第55頁至第56頁） 盧正威       1,000 元    67 0000000-00:07 新北市○○區○○路 0 段 00 號（OK-汐止大同） 元大銀行 施宇婕 0000000000000000 41-43 （109 年度偵字第3160號卷第55頁至第56頁） 盧正威       1,000 元    68 0000000-00:14 新北市○○區○○路 0 段 00 號（OK-汐止大同） 中國信託 林宥彤 0000000000000000 41-43 （109 年度偵字第3160號卷第55頁至第56頁） 盧正威 ①中國信託商業銀行冒用明細（109 年度偵字第16004 號卷第頁）      1,000 元    69 0000000-00:15 新北市○○區○○路 0 段 00 號（OK-汐止大同） 中國信託 林宥彤 0000000000000000 41-43 （109 年度偵字第3160號卷第55頁至第56頁） 盧正威       1,000 元    70 0000000-00:17 新北市○○區○○路 0 段 00 號（OK-汐止大同） 中國信託 林宥彤 0000000000000000 41-43 （109 年度偵字第3160號卷第55頁至第56頁） 盧正威       1,000 元    
附表二
編號 物品名稱、數量 備註 1 筆記型電腦1 臺  2 印表機1 臺  3 相片紙及墨水匣2 組  4 偽造之信用卡22張  5 筆記本1 本  6 SONY手機1支 （含SIM卡1張）  7 OPPO手機1支  8 HTC手機2支  9 I PHONE手機1支 （含SIM卡1張）